臺灣臺南地方法院刑事判決
111年度易字第476號
公  訴  人  臺灣臺南地方檢察署檢察官
被      告  吳智雄



上列被告因竊盜案件，經檢察官提起公訴（111年度偵緝字第310
號），被告於準備程序中就犯罪事實為有罪之陳述，本院以簡式
審判程序進行審判，判決如下：
    主  文
乙○○犯刑法第三百二十一條第一項第二款之加重竊盜罪，處有期
徒刑捌月。
未扣案之犯罪所得，現金新臺幣壹萬元、三用電錶壹個、電動起
子壹支、壓接器壹個均沒收，於全部或一部不能沒收時，追徵其
價額。
    事實及理由
一、被告所犯係死刑、無期徒刑、最輕本刑為3年以上有期徒刑
    以外之罪，其於準備程序中就前揭被訴事實為有罪之陳述，
    經法官告知簡式審判程序之旨，並聽取其與公訴人之意見後
    ，本院裁定進行簡式審判程序，合先敘明。
二、本件犯罪事實及證據，均引用檢察官起訴書之記載（如附件
    ）。證據部分補充「被告於本院準備程序及審理時之自白」
    。
三、核被告就附件犯罪事實一所為，係犯刑法第321條第1項第2
    款之加重竊盜罪。被告於民國103年間曾犯竊盜案件，經臺
    灣高雄地方法院，以103年度易字第148號判決，分別判處有
    期徒刑5月、5月、4月、4月、4月，並定應執行刑為有期徒
    刑1年2月，如易科罰金，以新台幣1千元折算1日，及有期徒
    刑7月確定。另於107年間因犯竊盜案件，經臺灣嘉義地方法
    院，以107年度易緝字第1號判決，判處有期徒刑9月確定。
    上開二案經臺灣嘉義地方法院，以107年度聲字第380號裁定
    ，定應執行刑為有期徒刑2年4月確定。經執行後於108年7月
    24日假釋出監，109年3月6日保護管束期滿未經撤銷，視為
    執行完畢。被告於徒刑執行完畢後，5年內故意再犯本件有
    期徒刑以上之罪，檢察官於本院審理時，主張被告就本案所
    犯之罪為累犯，應加重其刑，且為被告當庭所供承，應堪採
    認，應予以加重其刑。
四、爰審酌被告有多起竊盜前科，仍不思己力賺取所需，恣意竊
    取他人財物，造成他人財產損害，實屬可議。惟念其犯後坦
    承犯行，態度並非不良，暨考量被竊財物價值、被告於本院
    審理中自陳其為國立大學企管系畢業之智識程度，入監前受
    雇於他人為販賣豬肉，日薪每日1,000元、未婚、無子女、
    父親84歲、母親已經去世，目前父親由弟弟扶養。另有1個
    姐姐有自主生活能力等之智識、家庭、生活經濟狀況等一切
    情狀，量處如主文所示之刑。
五、沒收部分：現金1萬元、三用電錶、電動起子、壓接器各1個
    ，並未扣案，屬被告之犯罪所得，爰依刑法第38條之1第1項
    、第3項規定宣告沒收，於全部或一部不能沒收時，追徵其
    價額。
據上論斷，應依刑事訴訟法第273條之1第1項、第299條第1項前
段、第310條之2、第454條第2項，刑法第321條第1項第2款、第3
8條之1第1項前段、第3項、第47條第1項，判決如主文。
本案經檢察官 許友容 提起公訴，檢察官 丙○○ 到庭執行職務。
中　　華　　民　　國　　111 　年　　6 　　月　　10　　日
　　　　　　　　　刑事第三庭    法　官 蔡直青
以上正本證明與原本無異。
如不服本判決應於收受本判決後20日內向本院提出上訴書狀，並
應敘述具體理由。其未敘述上訴理由者，應於上訴期間屆滿後20
日內向本院補提理由書狀（均須按他造當事人之人數附繕本）「
切勿逕送上級法院」。 
　　　　　　　　　　　　　　　　書記官 鄭瓊琳
中　　華　　民　　國　　111 　年　　6 　　月　　10　　日
附錄
中華民國刑法第321條
①犯前條第1項、第2項之罪而有下列情形之一者，處6月以上5年
  以下有期徒刑，得併科50萬元以下罰金：
  一、侵入住宅或有人居住之建築物、船艦或隱匿其內而犯之。
  二、毀越門窗、牆垣或其他安全設備而犯之。
  三、攜帶兇器而犯之。
  四、結夥三人以上而犯之。
  五、乘火災、水災或其他災害之際而犯之。
  六、在車站、港埠、航空站或其他供水、陸、空公眾運輸之舟
      、車、航空機內而犯之。
②前項之未遂犯罰之。
附件：
臺灣臺南地方檢察署檢察官起訴書
                                    111年度偵緝字第310號
　　被　　　告　乙○○　男　51歲（民國00年0月00日生）
　　　　　　　　　　　　住高雄市○○區○○路0巷000○0號
　　　　　　　　　　　　(現於法務部○○○○○○○○○執                          行中
　　　　　　　　　　　　國民身分證統一編號：Z000000000號
上列被告因竊盜案件，業經偵查終結，認應該提起公訴，茲將犯
罪事實及證據並所犯法條分敘如下：
　　　　犯罪事實
一、乙○○前因竊盜案件，經臺灣嘉義地方法院判決處有期徒刑9
    月確定，於民國108年7月24日縮短刑期假釋出監，109年3月
    6日保護管束期滿未經撤銷，視為執行完畢。詎仍不知悔改
    ，於110年11月5日凌晨0時50分許，駕駛車牌號碼000-000號
    普通重型機車前往臺南市○○區○○路000號之正大幼兒園，竟
    意圖為自己不法之所有，翻越該幼兒園之圍牆進入其內，進
    入未上鎖之辦公室，徒手竊取抽屜內由該幼兒園負責人郭聰
    盈之配偶甲○○所管領之現金新臺幣(下同)1萬元、三用電錶
    、電動起子、壓接器各1個，於得手後逃離現場。嗣甲○○發
    現遭竊，調閱監視器畫面後報警，始知上情。
二、案經甲○○訴由臺南市政府警察局歸仁分局報告偵辦。
　　　　　　證據並所犯法條
一、上揭犯罪事實，業據被告乙○○於偵查中供承不諱，核與證人
    即告訴人甲○○於警詢時證述之情節相符，並有臺南市政府警
    察局歸仁分局刑案現場勘查紀錄表1份(含現場照片及監視器
    畫面截圖)、監視器畫面截圖10張、勘察採證同意書附卷可
    稽，足徵被告之自白與事實相符，其犯嫌應堪認定。
二、核被告所為，係犯刑法第321條第1項第2款之毀越門及牆垣
    竊盜罪嫌。又被告前曾受上述有期徒刑執行完畢乙情，有本
    署刑案查註紀錄表1份在卷可參，其於5年以內故意再犯本件
    有期徒刑以上之罪，為累犯，請依刑法第47條第1項之規定
    及司法院釋字第775號解釋意旨，量處適當之刑。被告竊得
    之上開現金及物品，均係被告犯罪所得，請依刑法第38條之
    1第1項前段、第3項之規定，宣告沒收之，於全部或一部不
    能沒收或不宜執行沒收時，追徵其價額。
三、依刑事訴訟法第251條第1項提起公訴。
　  此　致
臺灣臺南地方法院
中　　華　　民　　國　 111　　年　　4 　　月　　8 　　日
　　　  　　　　　　　　　    檢察官  許  友  容
本件證明與原本無異　　　　　　　　　　　　
中　　華　　民　　國　 111　　年　　4 　　月　　19　　日
　　　　　　　　　　　　　　　書記官　 李 貞 慧

所犯法條　　
中華民國刑法第321條
犯前條第 1 項、第 2 項之罪而有下列情形之一者，處 6 月以
上 5 年以下有期徒刑，得併科 50 萬元以下罰金：
一、侵入住宅或有人居住之建築物、船艦或隱匿其內而犯之。
二、毀越門窗、牆垣或其他安全設備而犯之。
三、攜帶兇器而犯之。
四、結夥三人以上而犯之。
五、乘火災、水災或其他災害之際而犯之。
六、在車站、港埠、航空站或其他供水、陸、空公眾運輸之舟、
    車、航空機內而犯之。
前項之未遂犯罰之。